Minutes et répertoires du notaire Antoine BOISSEL, 4 juin 1840 - 22 février 1875 (étude XXIII)
Archives nationales
- Minutes de Antoine BOISSEL, 4 juin 1840 - février 1875; MC/ET/XXIII/971 - MC/ET/XXIII/1170
  - Minutes. 1851, septembre - décembre, septembre - décembre 1851; MC/ET/XXIII/1013
    - Procuration acte, dépôt, prise de possession de succession., 17 septembre 1851; MC/ET/XXIII/1013
      Nom, qualité: (M.) Fremont, Emile Emmanuel.
    - Mainlevee, hypotheque., 17 septembre 1851; MC/ET/XXIII/1013
      Nom, qualité: (M.) Philippon, Claude Jules.
      Profession: licencie en droit, Paris.
      Domicile: Paris (Paris) rue Lepeletier, 27.
    - Société, commerce fabrication et tannage de cuirs et peaux, capital, 3000f, Paris (Paris) rue Mouffetard, 192., 18 septembre 1851; MC/ET/XXIII/1013
      Nom, qualité: (M.) Pouey, Joseph.
      Profession: employe au jardin des plantes, Paris.
      Domicile: Paris (Paris) rue Mouffetard, 201.
      Nom, qualité: (M.) Casares de, Ramon.
      Domicile: Paris (Paris) rue de Milan, 18.
    - Obligation, emprunt, 15000f., 20 septembre 1851; MC/ET/XXIII/1013
    - Succession, inventaire apres décès., 20 septembre 1851; MC/ET/XXIII/1013
      Nom, qualité: (Mme ou Mlle) Croisat, Anais Francine Caroline.
      Domicile: Paris (Paris) rue Saint-Martin, 166.
      Nom, qualité: (M.) Bertrand, Pierre Hyacinthe.
      Profession: perruquier coiffeur, Paris.
      Domicile: Paris (Paris) rue Saint-Martin, 166
    - Délivrance, seconde grosse d'un bail emphyteotique de maison, Arpajon (Essonne)., 20 septembre 1851; MC/ET/XXIII/1013
      Nom, qualité: (M.) Directeur Geneam de L'Enregistrement et Des Domaines.
      Nom, qualité: (M.) Directeur Particulier Des Domaines Au Departement de La Seine.
      Relations: representé(e) par l'intervenant 01, ayant-droit de l'intervenant 4.
      Nom: Ville D'Arpajon (Essonne).
      Relations: locataire l'intervenant 04.
      Nom: Chanoines Du Chapitre de Saint-Louis-Du-Louvre
    - Mainlevee, hypotheque, garantie, 3101f., 22 septembre 1851; MC/ET/XXIII/1013
      Nom, qualité: (M.) Briavoine, Amable.
      Profession: editeur de journaux, Bruxelles (belgique).
    - Tutelle, compte, récépissé de pieces et projet de compte de tutelle., 22 septembre 1851; MC/ET/XXIII/1013
      Nom, qualité: (Mme ou Mlle) Debuisson, Justine Adele.
      Domicile: Andilly (95).
      Nom, qualité: (M.) Guyon, Joseph Yves Victor.
      Domicile: Dieuze (Moselle).
      Relations: curateur de l'intervenant 1.
      Nom, qualité: (M.) Debuisson, Hyacinthe.
      Relations: tuteur de l'intervenant 1
    - Ouverture de credit, credit, 100000f., 23 septembre 1851; MC/ET/XXIII/1013
      Nom: Banque Aguirrevengoa Fils et Uribarren.
      Relations: representé(e) par l'intervenant 01.
      Nom, qualité: (M.) Fajon, Pierre Saint-Etienne.
      Profession: négociant, Montpellier (Hérault).
      Domicile: Montpellier (Hérault)
    - Vente, terres et bois, 921h12a, 325000f, Domfront (Orne) Forets de Halouze et de la Ferriere., 23 septembre 1851; MC/ET/XXIII/1013
      Nom, qualité: (M.) Moulin, Charles Eleonore.
      Domicile: Cere-la-Ronde (Indre-et-Loire) chateau de Razay.
      Nom, qualité: (M.) Collas de Chatelperron, Jacques Philippe.
      Domicile: Chatelperron (Allier).
      Nom: Banque Michal Pere Fils et Cie.
      Domicile: Grenoble (Isère)
    - Obligation, emprunt, 3600f., 23 septembre 1851; MC/ET/XXIII/1013
      Nom, qualité: (M.) Denohe, Pierre.
      Domicile: Paris (Paris) rue du Colysee, 33.
      Nom, qualité: (M.) Clerginet-Ruelle, Louis Gustave.
      Domicile: Paris (Paris) rue du Rocher, 12
    - Mainlevee, hypotheque., 23 septembre 1851; MC/ET/XXIII/1013
    - Succession, notoriete., 24 septembre 1851; MC/ET/XXIII/1013
      Nom, qualité: (M.) Delpont, Francois.
      Domicile: Paris (Paris) rue Caumartin, 1
    - Quittance, remboursement d'emprunt, 303f., 25 septembre 1851; MC/ET/XXIII/1013
      Nom, qualité: (M.) Belamy, Jacques Charles.
      Profession: notaire (ancien), Batignolles-Monceau (Paris).
      Domicile: Batignolles-Monceaux (les) (Paris) rue des Dames, 41.
      Nom, qualité: (Mme ou Mlle) Labour, Alexandrine Celeste.
      Profession: dame de confiance, Paris.
      Domicile: Lagny-sur-Marne (Seine-et-Marne).
      Nom, qualité: (M.) Lebon, Louis Joseph.
    - Procuration rente publique, dépôt, vente de rente etat, capital, 58000f, annuite, 2900f., 27 septembre 1851; MC/ET/XXIII/1013
      Nom, qualité: (M.) Ramos Y Marin de, Vicente.
      Profession: auditeur de marine, Havane (la) (cuba).
    - Procuration rente publique, dépôt, vente de rente etat 5%, 1348f., 27 septembre 1851; MC/ET/XXIII/1013
      Nom, qualité: (M.) Bermingham de, Ricardo (fils).
      Domicile: Paris (Paris) rue de Richelieu, 108
    - Obligation, emprunt, 2000f., 7 octobre 1851; MC/ET/XXIII/1013
      Profession: marchand de nouveautes (commis), Paris.
      Nom, qualité: (M.) Sorniotti, Joseph Francois.
      Profession: tailleur, Paris.
      Domicile: Paris (Paris) place des Trois-Maries, 7
    - Procuration rente publique, dépôt, vente de rente etat 5%, 2920f., 7 octobre 1851; MC/ET/XXIII/1013
      Nom, qualité: (M.) Raba, Elisee Henriques.
      Nom, qualité: (personne morale) Halphen (hoirs).
      Nom, qualité: (M.) Halphen, Salomon.
      Domicile: Paris (Paris) rue Lepeletier
    - Donation entre vifs, rente viagere, 500f., 11 octobre 1851; MC/ET/XXIII/1013
      Profession: cultivateur, propriétaire, Vaugirard (Paris).
    - Donation entre vifs, rente viagere, 300f., 11 octobre 1851; MC/ET/XXIII/1013
      Domicile: Vaugirard (Paris) rue de la Procession, 16
    - Succession, notoriete., 14 octobre 1851; MC/ET/XXIII/1013
      Nom, qualité: (Mme ou Mlle) Brossier, Marie Jeanne.
      Domicile: Paris (Paris) rue des Canettes, 22.
      Nom, qualité: (M.) Labbey, Francois Etienne.
    - Procuration acte, administration de maison, Paris (Paris) rue Saint-Vincent-de-Paul, 6., 14 octobre 1851; MC/ET/XXIII/1013
      Nom, qualité: (M.) Vieille, Charles Francois.
      Domicile: Paris (Paris) rue Saint-Vincent-de-Paul, 6.
      Nom, qualité: (M.) Montaron, Claude.
      Profession: entrepreneur de batiment (ancien), Paris.
      Domicile: Paris (Paris) rue Saint-Vincent-de-Paul, 6
    - Succession, inventaire apres décès., 14 octobre 1851; MC/ET/XXIII/1013
    - Succession, notoriete., 15 octobre 1851; MC/ET/XXIII/1013
      Nom, qualité: (M.) Amiard, Celestin.
      Domicile: Paris (Paris) rue Saint-Antoine, 81
    - Succession, notoriete., 15 octobre 1851; MC/ET/XXIII/1013
      Nom, qualité: (M.) Davy, Christophe.
      Profession: marchand d'habits (ancien), Brest (Finistère).
      Domicile: Brest (Finistère) Hospice
    - Declaration, dépôt de pieces, certificat d'adirement de titre de rente etat 5%, 22f., 18 octobre 1851; MC/ET/XXIII/1013
      Profession: employe, Belleville (Paris).
      Domicile: Belleville (Paris) Barriere de Belleville.
      État civil: décédée
    - Mainlevee, hypotheque., 20 octobre 1851; MC/ET/XXIII/1013
      Nom, qualité: (Mme ou Mlle) Geneste, Anne.
    - Procuration rente publique, dépôt, vente de rente etat 5%, 580f., 20 octobre 1851; MC/ET/XXIII/1013
      Nom, qualité: (Mme ou Mlle) Alonso de Prado, Theresa.
      Domicile: Ezcaray (espagne).
      Nom, qualité: (M.) Hermainz, Martin.
      Nom, qualité: (Mme ou Mlle) Perez Hermainz, Maxilina.
      Relations: épouse de l'intervenant 4.
      Nom, qualité: (M.) Lopez, Pedro.
    - Mariage., 21 octobre 1851; MC/ET/XXIII/1013
      Nom, qualité: (M.) Millier, Horace Antoine.
      Profession: capitaine au soixante-quatrieme regiment de ligne, Paris.
      Domicile: Paris (Paris) rue de Reuilly.
      Nom, qualité: (M.) Millier, Antoine.
      Profession: formateur à la saline, Dieuze (Moselle).
    - Proces verbal de defaut, promesse de vente de terrain non honoree, Paris (Paris) passage Neveu., 23 octobre 1851; MC/ET/XXIII/1013
      Profession: entrepreneur de travaux, Paris.
      Nom, qualité: (M.) Besancon, Etienne Francois.
      Profession: entrepreneur de charpente, Paris.
      Domicile: Paris (Paris) rue de l'Ouest, 12
    - Proces verbal de defaut, annulation de mainlevee., 23 octobre 1851; MC/ET/XXIII/1013
      Profession: magistrat (ancien), Paris.
      Domicile: Paris (Paris) Cite Bergere, 11
    - Mainlevee, hypotheque., 24 octobre 1851; MC/ET/XXIII/1013
      Profession: substitut (ancien), Troyes (Aube).
    - Procuration acte, substitution, prise de possession de succession., 24 octobre 1851; MC/ET/XXIII/1013
      Nom, qualité: (M.) Raba, Edmond Joseph Henriques.
      Nom, qualité: (Mme ou Mlle) Worms de Romilly, Cornelie.
      Relations: épouse de l'intervenant 3, héritier de l'intervenant 4.
      Nom, qualité: (M.) Henriques, Abraham Gustave Rodrigues.
      Nom, qualité: (M.) Worms de Romilly, Obry.
      Domicile: Paris (Paris) rue Saint-Lazare, 84
    - Quittance, solde du prix de transport de créance, 10000f sur 26000f., 24 octobre 1851; MC/ET/XXIII/1013
      Nom, qualité: (M.) Marlier, Dominique Ernest.
      Domicile: Bitche (Moselle).
      Relations: representé(e) par l'intervenant 01, frère de l'intervenant 1.
      Nom, qualité: (M.) Roland, Jean Baptiste Vincent.
      Domicile: Gamaches (Somme)
    - Testament olographe, depot., 28 octobre 1851; MC/ET/XXIII/1013
      Nom, qualité: (Mme ou Mlle) Sicard, Louise Victorine.
      Domicile: Paris (Paris) rue Pigalle, 49.
      Nom, qualité: (M.) Daveau, Auguste.
      Domicile: Paris (Paris) rue Pigalle, 49
    - Mainlevee, hypotheque., 28 octobre 1851; MC/ET/XXIII/1013
      Nom, qualité: (M.) Vandorvin, Maurice Louis Maximilien.
      Profession: marbrier, Montmartre (Paris).
      Domicile: Montmartre (Paris) avenue du Cimetiere-du-Nord, 1.
      Nom, qualité: (M.) Saintard, Etienne.
      Profession: architecte, Batignolles-Monceau (Paris).
      Domicile: Batignolles-Monceaux (les) (Paris) Grande Rue, 9
    - Affectation d'hypotheques, maison, garantie, 20000f, Paris (Paris) rue du Faubourg-St-Antoine, 88., 28 octobre 1851; MC/ET/XXIII/1013
      Nom, qualité: (M.) Barotte, Henri Georges Fructidor.
      Profession: capitaine de bateau à vapeur (ancien), Paris.
      Domicile: Belleville (Paris) rue de Paris, 117.
      Nom, qualité: (M.) Riolet, Ferreol.
      Profession: mecanicien, Paris.
      Domicile: Paris (Paris) Petite-rue Saint-Pierre-Amelot, 10.
      Nom, qualité: (M.) Barotte, Sylvain.
      Profession: marchand de volailles, Paris.
      Domicile: Paris (Paris) rue d'Angouleme-du-Temple, 2
    - Convention, perception partielle d'arrerage de rente viagere, 1200f sur 1575f., 29 octobre 1851; MC/ET/XXIII/1013
      Nom, qualité: (Mme ou Mlle) Rolland, Denise Francoise Leontine.
      Domicile: Paris (Paris) rue de l'Arcade, 53.
      Nom, qualité: (M.) Vilain-Moisnel, Eugene Etienne.
      Profession: avoué au tribunal civil (ancien), Paris.
      Nom, qualité: (M.) Guillet, Auguste Victor.
      Domicile: Nanterre (Hauts-de-Seine)
    - Obligation, decharge, emprunt, 8000f., 29 octobre 1851; MC/ET/XXIII/1013
      Nom, qualité: (M.) Guilbert, Charles Alphonse.
      Domicile: Paris (Paris) rue de Seine, 74
    - Notification., 29 octobre 1851; MC/ET/XXIII/1013
      Nom, qualité: (M.) Delile, Victor Julien.
      Domicile: Paris (Paris) passage du Havre, 24.
      Relations: fils naturel de l'intervenant 2.
      Nom, qualité: (Mme ou Mlle) Delile, Jeanne Francoise.
      Domicile: Batignolles-Monceaux (les) (Paris) rue du Lac-d'Asnieres, 7.
      Nom, qualité: (M.) Millet, Julien Francois.
    - Sommation respectueuse., 29 octobre 1851; MC/ET/XXIII/1013
    - Obligation, emprunt, 26000f., 30 octobre 1851; MC/ET/XXIII/1013
      Nom, qualité: (M.) Lagardette, Francois.
      Profession: entrepreneur de maconnerie, Paris.
      Domicile: Paris (Paris) rue des Amandiers-Popincourt, 8.
      Domicile: Batignolles-Monceaux (les) (Paris) avenue de Clichy, 71
    - Mariage., 30 octobre 1851; MC/ET/XXIII/1013
      Nom, qualité: (M.) Ruet, Marie Joseph.
      Profession: papetier (ancien), Paris.
      Domicile: Paris (Paris) rue Saint-Lazare, 78.
      Nom, qualité: (M.) Ruet, Jean Baptiste.
      Profession: laboureur, Aigueblanche (Savoie).
      Domicile: Aigueblanche (Savoie).
      Nom, qualité: (Mme ou Mlle) Loure, Elisabeth Louise.
      Domicile: Paris (Paris) rue Saint-Nicolas-d'Antin, 8.
      Relations: fils de l'intervenant 4.
      Nom, qualité: (M.) Loure, Hubert.
      Profession: marchand de chevaux, Puiseaux (Loiret).
      Domicile: Puiseaux (Loiret)
    - Transport, hyotheque sur maison pour garantie de remboursement de credit, 5000f, Paris (Paris) rue de la Tour-d'Auvergne, 20., 30 octobre 1851; MC/ET/XXIII/1013
      Domicile: Paris (Paris) rue des Petits-Peres, 3.
    - Quittance, distribution du prix d'adjudication de maison, 3908f, Belleville (Paris) rue Saint-Laurent, 66., 2 novembre 1851; MC/ET/XXIII/1013
      Nom, qualité: (M.) Toulongeon de, Edme Hippolyte.
      Profession: capitaine de cavalerie (retraite).
      Domicile: Pamiers (Ariège).
      Nom, qualité: (M.) Devin, Gustave Francois Desire.
      Profession: avoué au tribunal de premiere instance, Paris.
      Domicile: Paris (Paris) rue Montmartre, 63.
      Nom, qualité: (M.) Courtier, Charles Francois.
      Domicile: Belleville (Paris) rue Saint-Laurent, 62.
      Relations: adjudicataire des biens de l'intervenant 3
    - Revocation, annulation de pouvoir., 3 novembre 1851; MC/ET/XXIII/1013
      Nom, qualité: (M.) Lippmann, Auguste.
      Domicile: Paris (Paris) rue Richer, 18.
      Relations: liquidateur de la failllite de l'intervenant 2.
      Nom: Société D'Assurances La Providence.
      Nom, qualité: (M.) Vernot de Jeux, Hippolyte.
      Domicile: Paris (Paris) rue Gaillon, 23.
      Relations: liquidateur de la failllite de l'intervenant 2
    - Testament olographe., 5 novembre 1851; MC/ET/XXIII/1013
    - Procuration rente publique, vente de rente etat 5%, 167f., 6 novembre 1851; MC/ET/XXIII/1013
      Nom, qualité: (Mme ou Mlle) Legrand, Anne.
      Domicile: Verdun (Meuse).
      Nom, qualité: (M.) Oudinet, Jacques Louis.
      Profession: limonadier (ancien), Verdun (Meuse).
      Domicile: Paris (Paris) rue de Richelieu, 79
    - Obligation, emprunt, 2000f., 7 novembre 1851; MC/ET/XXIII/1013
    - Quittance, remboursement de créances, 86438f., 7 novembre 1851; MC/ET/XXIII/1013
      Nom, qualité: (personne morale) Mazarin (hoirs).
      Nom, qualité: (Mme ou Mlle) Aumont D', Louise Felicite (duchesse, Mazarin), Mazarin.
      Nom, qualité: (personne morale) Gendarme (hoirs).
      Relations: héritiers de l'intervenant 4.
      Nom, qualité: (M.) Gendarme, Jean Nicolas.
      Profession: maitre de forges
    - Procuration rente publique, dépôt, vente de rente etat 5%, 205f., 11 novembre 1851; MC/ET/XXIII/1013
      Nom, qualité: (Mme ou Mlle) Solde, Suzanne Sophie.
      Domicile: Hull (angleterre).
      Nom, qualité: (M.) Bravender.
      Nom, qualité: (M.) Solde, Raimond Hippolyte.
      Domicile: Blois (Loir-et-Cher)
    - Decharge, dépôt, prise de possession de succession., 12 novembre 1851; MC/ET/XXIII/1013
      Nom, qualité: (personne morale) Meylan (hoirs).
      Profession: cultivateurs, Landeron (suisse).
      Domicile: Landeron (suisse).
      Nom, qualité: (Mme ou Mlle) Vuillemin, Marie Catherine Dorothee.
      Nom, qualité: (M.) Boissel, Antoine.
    - Testament olographe, depot., 13 novembre 1851; MC/ET/XXIII/1013
      Nom, qualité: (M.) Toulongeon de, Edme Joseph Hippolyte.
    - Procuration acte, dépôt, prise de possession de succession., 14 novembre 1851; MC/ET/XXIII/1013
      Nom, qualité: (Mme ou Mlle) Poulain, Rose.
      Domicile: Buenos-Ayres (argentine).
      Relations: épouse de l'intervenant 2, héritier de l'intervenant 3.
      Nom, qualité: (M.) Dunogent, Firmin.
      Nom, qualité: (Mme ou Mlle) Poulain, Aimee.
      Nom, qualité: (M.) Etienne, Pascal.
      Domicile: Paris (Paris) rue Jacob, 50
    - Procuration acte, gestion de biens, Cuba., 15 novembre 1851; MC/ET/XXIII/1013
      Nom, qualité: (Mme ou Mlle) Aleo de, Marie Louise Gabrielle-De-Sainte-Rose.
      Domicile: Paris (Paris) rue Neuve-des-Mathurins, 42.
      Nom, qualité: (M.) Le Bienvenue, Edmond Xavier.
      Nom, qualité: (M.) Aleo, Julien Ernest.
      Profession: avocat, Havane (la) (cuba).
      Relations: frère de l'intervenant 1
    - Quittance, reglement de legs, 1430f., 17 novembre 1851; MC/ET/XXIII/1013
      Nom, qualité: (Mme ou Mlle) Lanier, Louise Aglae Alix.
      Domicile: Saint-Aoust (Indre).
      Nom, qualité: (M.) Lanier, Joseph.
      Profession: boulanger, Paris.
      Domicile: Paris (Paris) rue Saint-Antoine, 39.
      Nom, qualité: (M.) Lanier, Pierre Marie.
      Profession: boulanger (marchand), Villette (la) (Paris).
      Domicile: Villette (la) (Paris) rue d'Allemagne, 114.
      Relations: legataire de l'intervenant 4, fils de l'intervenant 5.
      Nom, qualité: (Mme ou Mlle) Lanier, Angelique Etiennette.
      Domicile: Butry-sur-Oise (95).
      Relations: veuve de l'intervenant 5.
      Nom, qualité: (M.) Lanier, Jacques.
    - Procuration acte, renonciation à succession., 17 novembre 1851; MC/ET/XXIII/1013
      Nom, qualité: (Mme ou Mlle) Gibert de Lametz, Marie Louise Charlotte Gabrielle.
      Domicile: Paris (Paris) rue Saint-Guillaume, 20.
      Nom, qualité: (M.) Florestan I Prince de Monaco.
      Nom, qualité: (M.) Musnier de Mauroy, Louis Pierre.
      Profession: commandant de place, Briancon (Hautes-Alpes).
      Domicile: Briancon (Hautes-Alpes).
      Nom, qualité: (M.) Eynaud, Adolphe Laurent Auguste.
      Domicile: Paris (Paris) rue de Beaune, 1
    - Quittance, acompte sur paiement de travaux de maison, 5200f sur 10500f, Paris (Paris) passage Neveu., 18 novembre 1851; MC/ET/XXIII/1013
      Profession: entrepreneur de charpentes, Paris.
      Domicile: Paris (Paris) rue de l'Ouest, 12.
    - Mainlevee, hypotheque., 19 novembre 1851; MC/ET/XXIII/1013
      Nom, qualité: (M.) Durand Du Boucheron, Auguste.
      Profession: propriétaire, directeur de société d'assurances, Paris.
      Domicile: Paris (Paris) rue de Mogador, 6.
      Nom: Société d'Assurances L'Union Generale.
      Domicile: Paris (Paris) rue Mogador, 6.
      Nom, qualité: (M.) Balleton, Henri.
      Profession: négociant, propriétaire, Nerac (Lot-et-Garonne).
      Domicile: Nerac (Lot-et-Garonne)
    - Desistement, action contre une prise de possession de succession., 19 novembre 1851; MC/ET/XXIII/1013
      Nom, qualité: (Mme ou Mlle) Verdier, Anne Marie Felicite.
      Nom, qualité: (M.) Delacour, Pierre Nicolas.
      Nom, qualité: (M.) Malus, Louis Felix.
      Nom, qualité: (M.) Lemoce de Vaudouard, Alexandre Jacques.
      Profession: employe (retraite), Paris.
      Nom, qualité: (Mme ou Mlle) Thierry, Clemence Charlotte.
      Domicile: Melun (Seine-et-Marne).
      Relations: épouse de l'intervenant 6.
      Nom, qualité: (M.) Cocteau, Athanase Paul Francois.
      Profession: notaire (ancien), Melun (Seine-et-Marne).
      Domicile: Melun (Seine-et-Marne)
    - Mainlevee d'opposition., 19 novembre 1851; MC/ET/XXIII/1013
      Profession: employe, Belleville.
      Nom: Tresor Public
    - Obligation, emprunt, 1500f., 20 novembre 1851; MC/ET/XXIII/1013
      Nom, qualité: (M.) Paroissien, Isidore.
      Domicile: Paris (Paris) rue Sainte-Appoline, 12
    - Succession, inventaire apres décès., 20 novembre 1851; MC/ET/XXIII/1013
      Nom, qualité: (Mme ou Mlle) Suard, Louise Victoire.
      Profession: tailleur d'habits, Paris.
    - Arrangement de famille, partage de succession, rente etat 5%, 16337f., 20 novembre 1851; MC/ET/XXIII/1013
      Relations: veuf de l'intervenant 3, héritier de l'intervenant 3.
      Nom, qualité: (M.) Godfrin, Charles Marie Adolphe.
      Domicile: Paris (Paris) rue Saint-Honore, 32.
      Relations: fils de l'intervenant 3, fils de l'intervenant 4, héritier de l'intervenant 3, beau-fils de l'intervenant 1.
      Nom, qualité: (Mme ou Mlle) Charpentier, Marie Rose.
      Nom, qualité: (M.) Godfrin, Jean Pierre.
    - Mainlevee d'opposition., 21 novembre 1851; MC/ET/XXIII/1013
      Nom, qualité: (M.) Lebrou, Francois Theodore.
      Profession: pharmacien, Paris.
      Domicile: Paris (Paris) rue Richelieu, 16.
      Nom, qualité: (M.) Thaumier.
      Profession: pharmacien (ancien), Paris.
      Domicile: Paris (Paris) rue Cadet, 34
    - Obligation, emprunt, 1000f., 22 novembre 1851; MC/ET/XXIII/1013
      Nom, qualité: (M.) Brassat, Auguste.
      Profession: charbonnier, Passy (Paris).
      Domicile: Passy (Paris) Grande Rue, 24.
      Nom, qualité: (M.) Brassat, Victor.
      Domicile: Paris (Paris) rue de Provence, 50
    - Desistement, saisie immobiliere, Saint-Germain-des-Pres (Maine-et-Loire) Varenne (la)., 22 novembre 1851; MC/ET/XXIII/1013
      Nom, qualité: (M.) Konigswater, Maximilien Jules.
      Domicile: Paris (Paris) rue Saint-Georges, 38.
      Nom: Banque Konigswater et Cie.
      Domicile: Paris (Paris) rue Saint-Georges, 23.
      Nom, qualité: (Mme ou Mlle) Mangard, Marie.
      Domicile: Paris (Paris) rue du Faubourg-St-Honore, 170.
      Nom, qualité: (M.) Cady, Jacques.
      Profession: concierge, Paris.
      Domicile: Paris (Paris) rue Saint-Georges, 38
    - Mainlevee d'opposition, depot., 24 novembre 1851; MC/ET/XXIII/1013
      Nom, qualité: (M.) Breyel, Laurent.
      Profession: tonnelier, Clichy (Hauts-de-Seine).
      Nom, qualité: (Mme ou Mlle) Dieu, Josephine.
      Domicile: Paris (Paris) rue du Rocher, impasse d'Ani, 13.
      Nom, qualité: (M.) Devaine, Michel Sebastien.
      Nom, qualité: (M.) Sudrot.
      Profession: paveur, Paris.
      Domicile: Paris (Paris) rue Charretiere, 6
    - Succession, notoriete., 25 novembre 1851; MC/ET/XXIII/1013
      Domicile: Passy (Paris) Grande Rue, 8
    - Transport, créance, 1250f., 25 novembre 1851; MC/ET/XXIII/1013
      Nom, qualité: (M.) Tiefinne.
      Profession: cordonnier, Braine (Aisne).
      Domicile: Braine (Aisne).
      Nom, qualité: (M.) Mesnard, Jean Blaise.
      Domicile: Paris (Paris) rue des Jeuneurs, 18
    - Procuration acte, prise de possession de succession., 25 novembre 1851; MC/ET/XXIII/1013
      Nom, qualité: (Mme ou Mlle) Mazarin de (duchesse).
    - Legs, acceptation, somme, 60000f., 26 novembre 1851; MC/ET/XXIII/1013
      Nom, qualité: (Mme ou Mlle) Boullemer, Victoire Eleonore.
      Domicile: Paris (Paris) rue de l'Ouest, 92bis.
      Nom, qualité: (Mme ou Mlle) Boullemer, Charlotte Marie Louise.
      Relations: fille naturelle de l'intervenant 1, representé(e) par l'intervenant 01, héritier de l'intervenant 3.
      Nom, qualité: (M.) Le Nouvel de La Villandre, Charles.
      Domicile: Paris (Paris) rue du Houssaye, 1
    - Procuration acte, gestion de biens et affaires., 27 novembre 1851; MC/ET/XXIII/1013
      Nom, qualité: (M.) Vauzelle, Pierre.
      Domicile: Batignolles (les) (Paris) rue le Chapelais, 5.
      Nom, qualité: (M.) Vauzelle, Jean Baptiste Francois.
      Profession: avertisseur de chants à l'opera national, Paris.
      Domicile: Montmartre (Paris) rue de l'Empereur, 54.
      Relations: fils de l'intervenant 1
    - Procuration acte, gestion de biens et affaires., 29 novembre 1851; MC/ET/XXIII/1013
      Nom, qualité: (M.) Bemindt, Pierre Jean.
      Domicile: Paris (Paris) rue d'Hauteville, 15.
      Nom, qualité: (M.) Joncker de, Pierre.
      Domicile: Bruxelles (belgique)
    - Convention, droit de construction sur terrain, Gentilly (Paris) Butte-aux-Cailles., 1er décembre 1851; MC/ET/XXIII/1013
      Domicile: Gentilly (Paris) Butte-aux-Cailles.
      Relations: cessionnaire de l'intervenant 2.
      Nom, qualité: (personne morale) Cottereau (hoirs).
      Nom, qualité: (M.) Cottereau, Louis Victor.
      Domicile: Gentilly (Paris) rue Vandrezanne.
      Nom, qualité: (M.) Boiton, Hippolyte Francois Joseph.
      Profession: graveur, Paris.